【裁判字號】    98,訴,101
【裁判日期】    980319
【裁判案由】    違反懲治走私條例
【裁判全文】
臺灣基隆地方法院宣示判決筆錄           98年度訴字第101號
公訴人  臺灣基隆地方法院檢察署檢察官
被  告  乙○○
指定辯護人  本院公設辯護人甲○○
上列被告因違反懲治走私條例案件，於中華民國98年3月19日上
午11時40分，在本院第三法庭宣示判決，出席人員如下：
    法      官  陳伯厚
    書  記  官  王惠萍
    通      譯  黃子凡
法官起立朗讀判決主文、犯罪事實要旨、處罰條文、附記事項，
及告以上訴限制、期間並提出上訴狀之法院，且諭知記載其內容
：
一、主  文：
    乙○○共同私運管制物品進口逾公告數額，累犯，處有期徒
    刑捌月。
二、犯罪事實要旨：
    引用檢察官起訴書所載（如附件）。
三、處罰條文：
    違反懲治走私條例第2 條第1 項私運管制物品進口罪、刑法
    第11條、第47條第1項、第28條。
四、附記事項：
    無。
五、協商判決除有刑事訴訟法第454條之4第1項第1款於本訊問程
    序終結前，被告撤銷協商合意或檢察官撤回協商聲請者；第
    2款被告協商之意思非出於自由意志者；第4款被告所犯之罪
    非第455條之2第1項所定得以協商判決者；第6款被告有其他
    較重之裁判上一罪之犯罪事實者；第七款法院認應諭知免刑
    或免訴、不受理者情形之一，及違反同條第2項「法院應於
    協商合意範圍內為判決；法院為協商判決所科之刑，以宣告
    緩刑或2年以下有期徒刑、拘役或罰金為限」之規定者外，
    不得上訴。
六、如不服本件判決，得自收受判決送達之日起10日內，向本院
    提出上訴書狀，上訴於第二審法院。
中     華     民     國    98    年    3    月   19   日
                  臺灣基隆地方法院刑事第二庭
                      書  記  官  王惠萍
                      法      官  陳伯厚
以上正本證明與原本無異。
本判決除有刑事訴訟法第455條之4第1項第1款、第2款、第4款、
第6款、第7款所定情形之一，或違反同條第2項規定者外，不得
上訴。
如有前揭除外情形，對於本件判決如有不服，應於收受本判決後
10日內向本院提出上訴書狀，其未敘述上訴理由者，並得於提起
上訴後10日內向本院補提理由書狀（均須按他造當事人之人數附
繕本）「切勿逕送上級法院」。
中     華     民     國    98    年    3    月   19   日
                      書  記  官  王惠萍
附件：
臺灣基隆地方法院檢察署檢察官起訴書
                                      97年度偵字第2725號
    被      告  乙○○
上列被告因違反懲治走私條例案件，業經偵查終結，認應提起公
訴，茲將犯罪事實及證據並所犯法條分敘如下：
    犯罪事實
一、乙○○前因違反兒童及少年性交易防制條例案件，於民國94
    年4月21日經最高法院以94年台上字第2009號判決判處有期
    徒刑10月確定，於95年7月4日縮短刑期執行完畢。竟仍不知
    悔改，其係光人寶興業有限公司（設臺北市松山區○○○路
    201號8樓之3，名義上負責人：吳淨馳【所涉違反懲治走私
    條例犯行，另為不起訴處分】）實際上負責人，係從事自中
    國大陸地區招攬成衣進口業務之人，明知中國大陸產製之農
    產品係管制物品，不得私運進入臺灣地區，竟於97年5月1日
    ，與大陸地區成年男子李進（真實姓名年籍不詳）基於共同
    運送管制物品之犯意聯絡，由李進於96年5月14日前某時，
    在中國大陸廣東省東筦虎門一帶，將逾公告數額之中國大陸
    產製乾香菇80箱（毛重2070公斤、完稅價格：新台幣【下同
    】203947元）、香菇絲300箱（毛重9000公斤、完稅價格：7
    80318元）、花菇173箱（毛重4955.5公斤、完稅價格：8788
    33元）與乙○○所招攬欲進口台灣地區之成衣一批以夾藏裝
    櫃之方式裝入編號YMLU0000000號之40呎貨櫃（乙○○委託
    不知情之冠榮國際通運有限公司業務員戊○○向船公司調取
    、按乙○○指示託運至李進指定之處所）內，再由戊○○指
    派拖車載運至中國大陸廣東省中山市小欖港（XIAOLAN）交
    予不知情之陽明海運股份有限公司工作人員將該貨櫃運至香
    港，於97年5月14日於香港裝上該公司HALCYON輪（航次：7H
    809N），於同年月17日運抵基隆港後，乙○○再委託亦不知
    情之天偉報關行負責人丁○○向財政部基隆關稅局以光人寶
    興業有限公司為進口人、以進口成衣貨物之名義申請報關進
    口上開貨物（進口報單號碼：AW/97/2080/5009號），嗣內
     政部警政署保安警察第三總隊第一大隊會同行政院海岸巡
    防署海岸巡防總局北部地區巡防局基隆機動查緝隊與財政部
    基隆關稅局於基隆港第20號碼頭及台北縣汐止市○○路○段
    275號中國貨櫃場開櫃查驗，並扣得上開走私物品，始知上
    情。
二、案經內政部警政署保安警察第三總隊第一大隊報告偵辦。
    證據並所犯法條
一、訊據被告乙○○坦承上開犯行不諱，並據證人丙○○、丁○
    ○、戊○○、己○○證述在卷，且有基隆關稅局扣押貨物、
    運輸工具收據及搜索筆錄（編號003135號）、財政部基隆關
    稅局97年9月10日基普五字第0971026567號函、三可國際有
    限公司登記資料、冠榮國際通運有限公司登記資料、進口報
    單（號碼：AW/97/20 80/5009號）、商業發票、裝箱單、載
    貨證券、陽明海運小提單資料查詢系統列印、到貨通知、00
    00000000、0000000000、0000000000、0000000000、000000
    0000、0000000000、0000000000、0000000000電話申請人資
    料與雙向通聯記錄、0000000000000號大陸電話通聯反查列
    印各1份、相片18張附卷可稽，被告犯嫌堪以認定。
二、核被告所為，係違反懲治走私條例第2條第1項私運管制物品
    進口罪。又被告與大陸地區男子李進有犯意聯絡與行為分擔
    ，為共同正犯，請依刑法第28條規定論處。而其前曾受有期
    徒刑執行完畢後，於5年內故意再犯有期徒刑以上之罪，為
    累犯，請依刑法第47條第1項規定加重其刑。
三、依刑事訴訟法第251條第1項提起公訴。
    此  致
臺灣基隆地方法院
中    華    民    國    98    年    1     月    19    日
                              檢  察  官  樊家妍
本件正本證明與原本無異
中    華    民    國    98    年    1     月    21    日
                              書  記  官  林建价
所犯法條：
懲治走私條例第2條第1項
私運管制物品進口、出口逾公告數額者，處7年以下有期徒刑，
得併科新臺幣3百萬元以下罰金。


司法院資訊處製作；財團法人民間司法改革基金會備份。
